ELIZABETH GÓMEZ

UX DESIGNER/ADMINISTRADORA

SOBRE MI

Soy UX Designer con más de 8 años de experiencia en administración cálida Empática, negocios. comprometida con mi trabajo. descubrir que existe una correlación entre administrar y diseñar pensando en el usuario, me llevan a interesarme en trabajar en proyectos que brinden un impacto positivo en nuestra sociedad. A partir de ello, es que mi objetivo se centra en analizar, planificar e innovar por una mejor experiencia de usuario ante un producto o servicio, proponiendo soluciones creativas y consistentes.



CONVERSEMOS

ecgomezr@gmail.com



elitagomez



ElitaGomez



984211838



EDUCACIÓN

HABILIDADES

HERRAMIENTAS

UX DESIGNER LABORATORIA, 2019

ADMINISTRACIÓN DE EMPRESAS UNIVERSIDAD ALAS PERUANAS, 2011

UX RESEARCH / UI DESIGN SKETCH / WIREFRAMES PROTOTIPADO Y TESTEO **DESIGN THINKING** METODOLOGÍA AGILE SCRUM

FIGMA MARVEL / INVISION **ZEPLIN / MAZE** HTML5 / CSS3 / JS

EXPERIENCIA

TÉCNICO ADMINISTRATIVO-GERENCIA DE ATENCIÓN AL ASEGURADO **ESSALUD**

2015-2018

Soporte administrativo a los asegurados y usuarios respecto de las prestaciones de salud, económicas y sociales que brinda la institución.

ASISTENTE EJECUTIVO DE GERENCIA C&M ENGINEERING SAC

2014-2015

Revisión de liquidación de obra, cotizaciones y gestión de SCTR para el personal de las distintas unidades en Lima y provincia.

ASISTENTE ADMINISTRATIVO

2012-2014

TOMYKO SPA

Responsable de elaborar el registro de compras y ventas y validar la información con el estudio contable, entre otros.

REPRESENTANTE FINANCIERO

2008-2012

BANCO INTERBANK

Atención directa a clientes y usuarios en sus operaciones.